【裁判字號】    96,簡上,937
【裁判日期】    970131
【裁判案由】    詐欺
【裁判全文】
臺灣板橋地方法院刑事判決             96年度簡上字第937號
上  訴  人  臺灣板橋地方法院檢察署檢察官
被      告  甲○○
上列上訴人因被告涉犯詐欺案件，不服本院九十六年度簡字第五
三四二號中華民國九十六年八月二十九日第一審判決（聲請案號
：九十六年度偵字第一二四九一號）提起上訴，本院管轄之第二
審合議庭判決如下：
    主  文
上訴駁回。
    事實及理由
一、本案經本院審理結果，認第一審以被告所為係犯刑法第三百
    三十九條第一項之詐欺取財罪，處有期徒刑四月，如易科罰
    金，以新台幣一千元折算一日，並依中華民國九十六年罪犯
    減刑條例第二條第一項第三款、第七條、第九條之規定，減
    刑為有期徒刑二月，如易科罰金，以新台幣一千元折算一日
    ，其認事用法及量刑均無不當，應予維持，並引用第一審簡
    易判決書記載之事實、理由及證據。
二、檢察官上訴意旨略以：被告在本院審理期間，仍陸續犯案，
    顯無悔意，且未將詐騙所得歸還告訴人，賠償告訴人所受損
    害，應予嚴懲，原審量刑過輕等語。另告訴人直陳被告在偵
    查中開庭時，願以新台幣（以下同）七千元賠償告訴人，但
    為告訴人所拒，因被告有可能拿別人受騙之金錢來賠償告訴
    人之損失，而是不應讓詐欺犯之被告有易科罰金之機會（見
    本院卷第三十六頁）等語。惟按有關刑之量定，乃實體法上
    賦予法院得為自由裁量之事項，倘原審法院量刑未逾越法律
    所規定之範圍，又無濫用權限之情形，即不得任意指摘為違
    法。經查，被告另犯詐欺罪嫌，已由檢察官另案處理中，有
    臺灣高等法院被告前案紀錄表在卷可參；本院綜理本案全部
    事證，認原審就被告之犯行，其詐騙金額為三千五百元，兼
    衡被告之平日素行、生活狀況等一切情狀，量處有期徒刑四
    月，並諭知易科罰金之折算標準，再減為有期徒刑二月，暨
    諭知易科罰金之折算標準，經核其量刑已就犯罪所生之危害
    情事予以考量，亦無逾越法定範圍或濫用權限之情形，顯無
    失出之處。是上訴意旨猶以原審已審慎衡酌過之事由，指摘
    原判決認事不當、量刑過輕，並無理由，應予駁回。
三、被告經合法傳喚，無正當理由而未於審判期日到庭，依刑事
    訴訟法第三百七十一條之規定，不待其陳述逕行判決。
據上論斷，應依刑事訴訟法第四百五十五條之一第一項、第三項
、第三百六十八條、第三百七十三條、第三百七十一條，判決如
主文。
本案經檢察官林俊峰到庭執行職務
中    華    民    國    97    年    1    月     31   日
                  刑事第八庭  審判長法  官  潘  翠  雪
                                    法  官  王  士  珮
                                    法  官  絲  鈺  雲
上列正本證明與原本無異。
不得上訴。
                                    書記官  江  文  彬
中    華    民    國    97    年    1    月     31   日


司法院資訊處製作；財團法人民間司法改革基金會備份。
